# 请教陈版，在股权收购过程中支付同为收购股权的其他股东业绩承诺费是否是或有对价？

提问人：STVXQ 时间：2019-07-18 09:25:41
请教陈版，有 A、B 公司分别从原股东处收购甲公司51%、49%的股权，其中 B公司为无偿取得甲 49%的股权（B公司与甲公司为同一最终控制人），A 公司收购甲公司 51% 股权但委托 B 公司对甲公司进行经营管理，并与B 就甲公司的经营业绩达成对赌，B 公司在对赌期内分期支付确定的业绩实现费给 A。 对赌期满若甲公司业绩达标，则 A 对外转让 51% 股权且 B有优先受让权，若转让价格高于原收购价则需支付 B 业绩实现奖励（根据最终转让价计算确定）；
对赌期满若甲公司业绩不达标，则 A 按原收购价将 51% 股权全部转让给B；
请问，对于对赌期内，B 支付给 A 的业绩实现费，以及对赌期结束收到的业绩实现奖励是否可作为 B 公司分别收购甲公司股权的或有对价，作为长期股权投资成本？
若不能作为投资成本，支付业绩实现费能否确认营业外支出？在对赌期满收到业绩实现奖励时作为营业外收入？

回答人：chenyiwei
这个交易的背景是什么？A和 B谁控制甲公司（这涉及到对B 而言是否构成同一控制下合并的问题）？“B 公司在对赌期内分期支付确定的业绩实现费给 A”“若转让价格高于原收购价则需支付 B 业绩实现奖励（根据最终转让价计算确定）”这两项金额具体如何计算？